臺灣高等法院刑事判決　　　　　　　　96年度上重訴字第42號
上　訴　人
即　被　告　庚○○
上列上訴人因殺人等案件，不服臺灣臺北地方法院95年度重訴字
第100號，中華民國96年2月27日第一審判決（起訴案號：臺灣臺
北地方法院檢察署95年度偵字第13724號），提起上訴，本院判
決如下：
    主  文
原判決撤銷。
庚○○共同使人受重傷未遂，累犯，處有期徒刑陸年，減為有期
徒刑參年，再減為有期徒刑壹年陸月；又殺人，累犯，處無期徒
刑，褫奪公權終身，減為有期徒刑貳拾年，褫奪公權拾年；又殺
人，累犯，處無期徒刑，褫奪公權終身，減為有期徒刑貳拾年，
褫奪公權拾年。應執行有期徒刑貳拾年，褫奪公權拾年。
    事  實
一、庚○○素行不良，曾犯詐欺、侵占、脫逃3 罪，經法院裁定
    應執行有期徒刑7 年2 月，由臺灣臺北地方法院檢察署（下
    簡稱臺北地檢署）以77年執更字第6019號、6644號及72年執
    更字第463號指揮書執行，刑期自民國（下同）71年10月19
    日開始起算，執行至74年11月21日假釋出監，嗣由臺北地檢
    署以77年聲減字第2784號裁定減刑為有期徒刑3年7月確定，
    移送臺北地檢署以77年執更字第8497號案件執行，因將減刑
    前已執行之刑期算入減刑後之刑期，其刑期於77年4月22日
    上開減刑條例公布生效日前已屆滿，其執行完畢日即應為該
    生效日，故假釋期滿日即為執行完畢日，應為77年4月22日
    （77年8月31日係該案件即77年執更字第8497號案之終結日
    期，非該受刑人經減刑後執行完畢日期，應予敘明）。
二、詎庚○○仍不知悔改，於77年2 月初起，因缺錢花用，竟與
    他人共同連續強劫而故意殺人並四處躲藏，適臺北市萬華地
    區角頭綽號「登財」之戊○○（所涉教唆殺人罪嫌經檢察官
    另案起訴）因主持職業賭場，與前賭場之經營者丙○○及清
    場者己○○有所爭執，乃以新臺幣（下同）150 萬元之報酬
    ，教唆庚○○殺害己○○，另以200 萬元之代價，外加每月
    15 萬 元之賭場分紅暨每半年50萬元之紅利，教唆庚○○殺
    害丙○○。庚○○應允後即於77年12月17日凌晨1 時許，夥
    同辛○○○○○及另2 名不詳姓名之成年男子，持開山刀3
    把（未據扣案），由庚○○駕車載搭載「佳佳」及另2 名成
    年男子前往臺北市○○○路○ 段196 巷29之93號己○○家門
    口，途中庚○○與「佳佳」因認戊○○之目的僅係使己○○
    無法繼續至賭場工作，而改變犯意與另2 名不詳姓名之成年
    男子共謀砍斷己○○手腳筋使其成殘，嗣到場後，4 人見己○○開車搭載妻子及小姨子返家，即共同基於使人受重傷害
    之犯意，由庚○○指使「佳佳」及另2 名不詳姓名之成年男
    子下車分持上述開山刀各1 把砍傷己○○雙手及胸背部，致
    己○○受有前胸、後背及雙手多處割傷合併右手伸肌腱屈指
    肌腱斷裂、正中神經、尺神經、尺動脈斷裂、腕骨骨折及左
    手第2 、3 掌骨骨折合併伸肌腱斷裂之傷害，惟尚未成殘致
    重傷之程度。而戊○○因庚○○未殺害己○○，僅交付50萬
    元予庚○○等四人朋分。
三、戊○○復於78年3 月間某日，在臺北市萬華火車站東側1 家
    冷凍庫旁，將左輪手槍1 枝及子彈交予庚○○（持有槍彈部
    分已逾追訴權時效，業經檢察官敘明於起訴書），以供庚○○殺害丙○○，嗣於78年4 月8 日晚上9 時許，庚○○行經
    臺北市萬華區（原龍山區○○○街152 號之巧奇理髮廳，適
    該店經理癸○○強向庚○○招攬生意，庚○○因而心生不快
    ，突生殺人之犯意，佯隨癸○○上2 樓並趁其轉身招呼之際
    ，持上述左輪手槍朝癸○○胸部連開2 槍，癸○○中槍後衝
    至1 樓櫃台前求援，庚○○則緊跟在後，並於櫃台前再度持
    槍朝癸○○背部射擊1 槍，致癸○○當場傷重於同日晚間10
    時15分不治死亡。
四、78年10月22日下午某時許，庚○○即依照約定持上開左輪手
    槍及所餘子彈，前往臺北市○○區○○路1段298號附近巷內
    埋伏守候，於同日晚間7時許見丙○○獨自一人行經西園路
    306巷口，庚○○即基於殺人之犯意，持槍射擊丙○○，丙○○因突然遇襲中槍即轉身查看並拔腿逃跑，然庚○○仍不
    罷休，持續朝丙○○射擊，致丙○○右後背部、右小臂及左
    手臂各中1槍，嗣見丙○○逃至西園路298號其所經營之賭場
    招待所後始未繼續射擊隨即逃逸，而丙○○經由賭場小弟送
    醫急救後，於同日晚間8時5分不治死亡。庚○○則於數日後
    將上開槍枝及所餘子彈交還戊○○。
五、嗣庚○○因他案經臺灣台北地方法院通緝，於82年4月21 日
    晚上7時30分許，在臺北市○○路、西寧南路口為警逮捕並
    遭羈押後，於警方未確知上述事實二至四之犯罪人前，先向
    警方供承其殺害癸○○、丙○○之事實，復於86年9月17 日
    向臺灣台北地方法院檢察署遞自首暨檢舉狀，坦承其使己○○受重傷未遂之事實，經檢察官命警借提應訊時，再於86
    年10月23日坦承上述事實二至四之情事，並供出其使己○○
    受重傷未遂、殺害丙○○之行為係受戊○○教唆而為，而悉
    上情。
六、案經臺灣臺北地方法院檢察署檢察官偵查起訴。
    理  由
壹、程序部分：
一、被告對於本院以下所引證據之證據能力均不爭執，而本院認
    於偵查中證人向檢察官所為之陳述，於作證時均已經具結，
    綜觀全卷均遵循法定程序並無不法取證等情，亦未發現其他
    外力影響而顯有不可信之狀況。故依刑事訴訟法第159之1條
    第2項規定，應有證據能力。本案所引書證均查無顯不可信
    之情況，是依刑事訴訟法第159條之4第1項規定，上開文書
    亦得為證據。
貳、實體部分：
一、上揭被告庚○○重傷己○○未遂及殺害癸○○、丙○○之事
    實，業據被告於本院審理時坦承不諱，且查：
  (一)前開事實二所述庚○○使己○○受傷之事實，並據證人己○○於警詢、證人即己○○之配偶丁○○於偵查時均證述上述
    時、地3名歹徒持開山刀將其雙手砍傷，另有1名歹徒坐在駕
    駛座上等情明確（86年度他字第2241號卷第34頁至第36頁、
    本院卷二），且己○○因而受有受有前胸、後背及雙手多處
    割傷合併右手伸肌腱屈指肌腱斷裂、正中神經、尺神經、尺
    動脈斷裂、腕骨骨折及左手第2、3掌骨骨折合併伸肌腱斷裂
    之傷害，並有國防醫學院三軍總醫院95年12月13日集逵字第
    0950021002號函及所附病歷在卷可稽。堪認被告之自白（86
    年度他字第2241號卷第25頁至第32頁），應與事實相符。又
    修正前刑法第10條第4項第4款所稱毀敗1肢以上之機能，係
    指肢體因傷害之結果完全喪失其效用者而言，初不以驗斷時
    之狀況如何為標準，如經過相當之診治而能回復原狀，或雖
    不能回復原狀而僅祇減衰其效用者，仍不得謂為該款之重傷
    。且毀敗1肢以上之機能，既設有專款規定，則傷害4肢之重
    傷，自以有被毀敗之情形為限，其同條第4項第6款所規定其
    他於身體或健康有重大不治或難治之傷害，即不包括傷害4
    肢在內（最高法院30年上字第445號、28年上字第1098號判
    例參照，刑法修正部分詳後述後述）。本案被害人己○○受
    有上開傷害，且術後併殘存畸形，當時若未救治，恐有生命
    危險或殘廢，固有上開國防醫學院三軍總醫院函文為據，惟
    依上開說明函文所述，己○○經救治後，應未達完全喪失效
    用之情形，是未生重傷之結果，併此敘明。
  (二)前開事實三所述被告殺害癸○○之事實，並據證人賴翠蓮、
    林張金枝、林以妹均證述目擊被害人癸○○於上述時、地遭
    人槍擊致死（78年度相字第391號卷第5頁至第7、8、14頁、
    ）；證人林張金枝復於82年證述被告臉型及體型均與行為人
    相似（82年度偵字第11430號卷第57、58頁）等情明確，並
    有相驗屍體證明書、解剖筆錄、現場及解剖照片及驗斷書（
    同上相字卷第15、18頁、第22至28頁、第33至40頁、第44頁
    至第50頁、第55頁至64頁）在卷可稽，且核證人所述癸○○
    被害情節及行為人逃亡路線與被告所述相符，是以堪認被告
    此部分之自白應與事實相符。
  (三)前開事實四所述丙○○於上開時、地遭人殺害之事實，有相
    驗屍體證明書及解剖鑑定書在卷可稽（78相字第1146號卷第
    12頁至第14頁）。至被告槍擊被害人丙○○之子彈1顆，係0
    .38 吋，具來復線8 條右旋，認係由0.38吋轉輪手槍擊發，
    亦有內政部警政署刑事警察局78年11月20日刑鑑字第39200
    號鑑驗通知書在卷可稽（參見本院卷第155頁），核丙○○
    被害情節與被告所述相符，是被告持槍殺害丙○○之事實亦
    堪認定。
  (四)被告雖於本院最後一次準備程序及審判程序時改稱：戊○○
    並未教唆其殺害己○○、丙○○，係因伊於78年10月22日當
    日晚間遇見昔日老大丙○○，希望能向丙○○借錢作逃亡費
    用，但被拒絕，且丙○○破口大罵後打伊耳光，伊心生不滿
    後起意殺害丙○○云云。惟查：
  1.被告於警詢中供稱：「（戊○○唆使你殺己○○以外，是否
    另唆使你作其他案件）有的，除了己○○案件，他也教唆我
    開槍射殺原龍山寺口幫老大丙○○。... 丙○○是我本人持
    .38 左輪手槍槍擊四槍殺死的。... 也是戊○○以新台幣
    200萬元聘僱我單獨一人射殺丙○○的。（代價新台幣200萬
    元有無拿到？）射殺丙○○後，同樣在萬華火車站冰庫前空
    地，由戊○○騎機車帶來200萬元現金當面交給我。」（詳
    86年度他字第2241號卷第24頁至第30頁）。在偵查中，於另
    案戊○○涉嫌教唆殺人案中具結證述：「賭場是高開的。我
    74年從花監假釋出來，於75年在賭場認識戊○○的。當時高
    看我在逃亡，所以給我經濟上的援助，叫我去殺己○○。因
    為己○○是另一位老大丙○○帶出來的，他們二個不同掛，
    對賭場管理有意見，應是由此衍生殺機。（為何戊○○要殺
    丙○○？）丙○○當時已退居幕後，但戊○○的賭場仍要每
    月支付140萬至160萬，有時丙○○錢不夠花，便到戊○○的
    場子來鬧，會影響賭場生意。…戊○○說，只要我殺了丙○○，就給我除200萬元外，外加每個月15萬元的固定分紅，
    再加上每半年50萬的紅利。我都是到賭場去跟他拿，我拿到
    賭場結束以後，我後來雖然被抓，但我有叫我妻舅壬○○去
    拿到賭場結束，時間是84或85年間，他住大理街。（戊○○
    有無探監？）沒有，但有透過朱星羽及朱星羽的助理來看。
    那時是只有朱星羽的助理來，談金額要一次解決，還說自己
    經濟不好，要每個月付錢，沒辦法一次付清。」（94年度偵
    字第3631號卷第87頁至第89頁）等語一致，且核與證人即丙○○之女林瑜玟於偵查中具結證稱：「在我父親被殺前一週
    ，戊○○有經過我店門口，他叫我跟我父親說不要再出來管
    事，不然對他不好。後來龍山寺幫裡的會計，我們都叫她姑
    姑，也跟我母親說叫我父親不要出來管事。…（妳父親退休
    後，戊○○有無每月支付150萬元給你父親？）戊○○都是
    透過剛才的會計交給我父親。…（妳如何得知戊○○每個月
    要付150萬元？）應該是130 萬元，我父親過世後，家裡沒
    有錢，戊○○說要先由公司支付我父親3個月的錢，就是390
    萬元，直接拿現金，當時是我二媽陳美枝在管帳，陳美枝已
    經過世了。（後來有無跟戊○○要錢？）戊○○跟我母親說
    不用擔心，只要他還在的一天，每個月會給我母親10萬元，
    付了約一年就沒有再給了。」（原審卷二第142頁以下）；
    證人即丙○○之配偶甲○○○於偵查中具結證述：「因為丙○○是萬華的角頭，他放手給登財後，一個月要給130萬或
    140 萬元。當時戊○○有拿幾萬元給我們當安家費，拿了好
    幾個月…。」（原審卷二第145頁以下）；證人即丙○○之
    子乙○○於偵查中具結證述：「（是否認識己○○？）我認
    識，他被砍傷的事我知道，我跟我母親有去他家看他。…己○○是我父親蠻忠心的小弟，可能喝酒發牢騷得罪人家。我
    父親的小弟很多，對接班的人就是戊○○也有不同看法，結
    果對我父親比較忠心的人一一被排除，讓他們不再管事。」
    （原審卷二第145頁以下）；證人沈會承於原審具結證述：
    「（你是否認識在場的庚○○？）我不認識，但是我在北所
    見過一次面。（為何去會面？）受戊○○之託。（戊○○如
    何託你去會面庚○○？）時間太久，我已經不記得原因，我
    與臺北看守所很熟，就去辦特別會面，內容我也不記得，我
    記得是與立委朱星羽一起去的，我們都是受戊○○之託前往
    。」（原審卷一第67頁，95年12月12日審判筆錄）等語大致
    相符，並有被告之臺灣臺北看守所接見談話記載：壬○○於
    85 年3月2日與被告會面談及朋友已還債務15萬，下星期會
    叫友人阿砲來所內會客聊及債務問題，及朱星羽助理沈會承
    分別於85年2月5日及年3月11日與被告會面討論債務問題等
    情（見原審卷二第22頁、第24頁）在卷可佐。
  2.按被告之目白不得作為有罪判決之唯一證據，仍應調查其他
    必要之證據，以察其是否與事實相符，刑事訴訟法第156條
    第1項定有明文。本院認被告係受戊○○教唆，使被害人己○○受重傷未遂，所憑者除被告在警訊、偵查中之多次自白
    及戊○○被訴教唆殺人案件中之證述外，尚有證人丙○○之
    女林瑜紋、配偶甲○○○、子乙○○於偵查中具結之證述、
    證人沈會承於原審審理時證述，並有被告之臺灣臺北看守所
    接見談話記錄，並非僅憑被告之自白（詳已如前述）。是被
    告於82年4月27日警訊時所供：當時因為要逃亡，所以去找
    丙○○.... 76年我曾經追隨他，希望可以向他借錢作逃亡
    之用，... 但丙○○卻數度怒罵我，方憤而行兇等語（參見
    82年度偵字第10093號卷第78頁），與上開事證不符，自難
    採信。且查戊○○所涉上開教唆殺人案件經臺灣臺北地方法
    院於96年6月28日宣判，戊○○被判處「教唆使人重傷害未
    遂，處有期徒刑拾年；又教唆殺人，處無期徒刑，褫奪公權
    終身。應執行無期徒刑，褫奪公權終身。」，有該院96年度
    重訴字第3號判決在卷可稽，故被告於本院96年5月18日行準
    備程序時，就其所供係戊○○教唆其殺人仍未改口，嗣於96
    年10月3日即戊○○前開案件宣判後，即改稱戊○○非教唆
    其殺人之人，自難遽信。
  3.又證人戊○○雖否認經營賭場及教唆被告殺害己○○及丙○○之事實，惟與上述證人證述戊○○經營賭場等情不符。且
    若如證人戊○○所述與被告無金錢往來，實無請沈會承至臺
    灣臺北看守所與被告會面之理。而證人壬○○亦於本院否認
    有代被告向戊○○收取每月15萬元之費用，惟參酌上述談話
    接見紀錄之內容，以及證人壬○○自承每月收入僅2、3萬元
    ，然觀諸其帳戶交易資料（原審卷二第70頁以下），其於82
    年至85年間卻經常有萬元以上之進出等情，足認被告所述證
    人壬○○有代其處理與戊○○間債務之情形，應與事實相符
    而可採信。是以證人戊○○、壬○○於本院就本案之相關證
    述，均不足憑採。
  4.綜上所述，被告係受戊○○教唆始砍傷己○○、殺害丙○○
    之事實亦堪認定。
  (五)從而綜上所述，本件事證明確，被告上述犯行均堪認定，應
    予依法論科。
二、論罪科刑：
  (一)被告行為後，刑法於94年2月2日修正公布，並於95年7月1日
    起施行。按行為後法律有變更者，適用行為時之法律，但行
    為後之法律有利於行為人者，適用最有利於行為人之法律，
    修正後刑法第2條第1項定有明文。此條規定係規範行為後法
    律變更所生新舊法律比較適用之準據法，本身尚無新舊法比
    較之問題，於新法施行後，應一律適用新法第2條第1項之規
    定，為「從舊從輕」之比較，先予敘明。再按本次法律變更
    ，比較時應就罪刑有關之共犯、未遂犯、想像競合犯、牽連
    犯、連續犯、結合犯，以及累犯加重、自首減輕暨其他法定
    加減原因（如身分加減）與加減例等一切情形，綜其全部罪
    刑之結果而為比較（最高法院95年5月23日95 年度第8次刑
    庭會議決議參照）。經查：
  1.依被告行為時之刑法第10條第4項第4款規定：「稱重傷者，
    謂左列傷害：毀敗一肢之上之機能。」；修正後之刑法第10
    條第4項第4款則規定：「稱重傷者，謂下列傷害：毀敗或嚴
    重減損一肢以上之機能」，經比較修正前後關於重傷害之定
    義，自應以被告行為時之修正前刑法較有利於被告。
  2.關於被告自首之問題，修正前刑法第62條規定「對於未發覺
    之罪自首而受裁判者，減輕其刑。但有特別規定者，依其規
    定」，修正後刑法第62條則規定「對於未發覺之罪自首而受
    裁判者，得減輕其刑。但有特別規定者，依其規定」，比較
    新舊法之結果，舊法較有利於被告。
  3.綜上法律修正前、後之比較，揆諸前揭說明及修正後刑法第
    2條第1項之「從舊從輕」原則，適用修正前之相關刑罰法律
    ，對被告較為有利，自應適用修正前刑法規定處斷。其餘關
    於本案之刑法修正，對於被告並不生罪刑輕重之實質影響，
    應不比較逕予適用裁判時法，併此敘明。
  (二)核被告就事實二所為，係犯係犯刑法第278 條第3 項、第1
    項之重傷害未遂罪。起訴書雖載為刑法第278 條第1 項之重
    傷害罪，尚有誤會，惟罪名並未變更，不發生變更起訴法條
    之問題（最高法院72年度台上字第4800號判決參照），且本
    院已告知被告俾其防禦，自得論科。被告與「佳佳」及另2
    名不詳姓名之成年男子間，有犯意聯絡及行為分擔，為共同
    正犯（按刑法第28條共同正犯部分雖有修正，惟本條係將共
    同正犯共同「實施」犯罪之用字，依實務定見明文化修正為
    「實行」，就本件被告與其他共犯之行為分擔，適用新、舊
    法之規定均無不同，應依一般法律原則適用「裁判時」之新
    法）。又被告已著手於重傷害行為之實施，惟因己○○事後
    醫治而未生重傷害結果，其犯罪尚屬障礙未遂，爰依刑法第
    25條第2項規定減輕其刑。又核被告就事實三、四所為，各
    係犯刑法第271條第1項之殺人罪。被告所犯使己○○重傷害
    未遂及殺害癸○○、己○○3罪間，犯意各別，行為互殊，
    應予分論併罰。被告有如事實一所載之前科，有臺灣高等法
    院被告前案紀錄表及94重上更(六)字第85號判決在卷可參，其
    受徒刑之執行完畢，5年以內故意再犯本件重傷害未遂及殺
    人罪，即最重本刑為有期徒刑以上之罪，是為累犯（被告行
    為後，刑法第47條已經修正，自95年7月1日起施行。被告不
    論依修正前之刑法第47條，或修正後之刑法第47條第1項之
    規定，均構成累犯，對被告而言並無有利或不利之情形，自
    不生新舊法比較之問題，應依一般法律原則適用「裁判時」
    之新法），應依刑法第47條第1項之規定加重其刑，惟殺人
    罪部分之死刑、無期徒刑依法不得加重。而被告係因他案經
    本院通緝，於82年4月21日為警逮捕並遭羈押後，於警方未
    確知上述事實二至四之犯罪人前自首上開三件犯罪事實，有
    筆錄及自首暨檢舉狀在卷可稽，並有臺北市政府警察局萬華
    分局82年5月11日北市警萬分三達字第6025號函稱：「主旨
    ：市民丙○○於78年10月23日遭槍擊致死案，業經本局刑事
    警察大隊緝獲犯嫌管鍾演而偵破」（82年度他字1156號卷第
    20頁）可佐。是被告就本件使己○○受重傷未遂及殺害癸○○、丙○○部分均係犯行被發覺前，向該管公務員自承犯罪
    並接受裁判，符合自首之要件，爰依修正前刑法第62條前段
    之規定，均減輕其刑。且就被告所犯事實二使己○○受重傷
    部分，先加而後遞減之。
  (三)原審以被告上述犯行事證明確，予以論罪科刑，固非無見，
    惟：(1)被告係77年12月17日砍傷己○○，所為係犯刑法第
    278條第3項、第1項使人受重傷未遂罪、78年4月8日、10月
    22 日先後殺害癸○○、丙○○二人，所為係犯刑法第271條
    第1項之殺人罪。其行為後中華民國80年罪犯減刑條例業經
    公布，並於80年1月1日起施行，被告所犯前開各罪，犯罪時
    間均在80年1月1日以前，被告所犯刑法第278條第3項、第1
    使人受重傷未遂罪，依該條例第4條第2項之規定，依應第2
    條第1項第2款乙類規定，減其刑期二分之一，至被告所犯刑
    法第271條第1項之罪為2次以上，依該條例第3條第12款之規
    定，不予減刑。且被告係82年4月21日因他案為警通緝到案
    始自首供出上情，亦不合於該條例第7條「對於本條例第3條
    所定未發覺之罪，於本條例施行之日起三個月內自首而接受
    裁判者，依本條例，依應第2條第2項第1款甲類規定減刑」
    之規定，是被告所犯殺人罪部分不得依上開條例減刑。(2)中
    華民國96年罪犯減刑條例業經公布，並自96年7月16日起施
    行，被告所犯前開各罪，犯罪時間均在96年4月24日以前，
    所犯刑法第278條第3項之重傷害未遂罪 (即事實二)，合於
    減刑條件；所犯第271條第1項之普通殺人罪 (即事實三、四
    )，雖屬中華民國96年罪犯減刑條例第3條所定不予減刑之罪
    ，惟其係於該條例施行前自首而受裁判，亦合於同條例第6
    條規定應予以減刑之規定，原審就被告所上犯上開各罪，或
    疏未適用中華民國80年罪犯減刑條例或未及審酌適用中華民
    國96年罪犯減刑條例予以減刑，容有未洽。被告上訴認量刑
    過重雖無理由，惟原判決既有上開可議之處，仍屬無可維持
    ，應由本院將原判決撤銷改判。
  (四)爰審酌被告素行不良，為金錢受人教唆，即向並無恩怨之己○○、丙○○攻擊，其以開山刀和槍枝公然重傷及殺人，甚
    而僅因一時不悅即殺害素不相識之癸○○，目無法紀，且嚴
    重危害社會安全並影響治安甚鉅，其殺人行為，致被害人家
    屬驟聞噩耗，頓失依怙，並造成被害人之親人心靈上無可回
    復之永久傷痛，並參酌坦承犯行，惟未與被害人家屬達成和
    解及其智識程度等一切情狀，仍按原判決分別量處如主文所
    示之刑，及就宣告無期徒刑部分，依刑法第37條第1項規定
    併諭知褫奪公權終身。就使人受重傷未遂之罪，依中華民國
    80年罪犯減刑條例第2條第1項第2款乙類規定，減其刑期二
    分之一。再就告所犯上開各罪，依中華民國96年罪犯減刑條
    例第2條第1項第3款之規定，就使人受重傷未遂罪依減得之
    刑再減二分之一、就殺人罪部分，均將原宣告之無期徒刑，
    褫奪公權終身，減為有期徒刑20年，褫奪公權10年。
  (五)再按舊刑法第51條規定：「數罪併罰，分別宣告其罪之刑，
    依左列各款定其應執行者：」，其中第5款規定：「宣告多
    數有期徒刑者，於各刑中之最長期以上，各刑合併之刑期以
    下，定其刑期。但不得逾20年。」；新刑法第51條第5款規
    定：「宣告多數有期徒刑者，於各刑中之最長期以上，各刑
    合併之刑期以下，定其刑期。但不得逾30年」，比較結果，
    新刑法並無較有利於被告，依刑法第2條第1項前段之規定，
    就被告所處有期徒刑部分，仍應依舊刑法第51條第5款之規
    定，定其應執行之刑。被告依中華民國96年罪犯減刑條例第
    2條第1項第3款之規定，就使人受重傷未遂罪依減得之刑再
    減二分之一、就殺人罪部分，均將原宣告之無期徒刑，褫奪
    公權終身，減為有期徒刑20年。應依修正前刑法第51條第5
    款，定應執行刑如主文所示，以資懲儆。
  (五)至被告槍擊被害人癸○○之子彈2顆，經查業經臺灣台北地
    方法院檢察署移送陸軍彈藥庫銷燬，有該署96年6月6日北檢
    盛陽95偵13724號函在卷可稽（參見本院卷第84頁），毋庸
    沒收。至被告槍擊被害人丙○○之子彈1顆，業經擊發不具
    子彈功能，不具殺傷力，並非違禁物，而上開子彈均無證據
    證係被告所有之物，毋庸沒收。
據上論斷，應依刑事訴訟法第369條第1項前段、第364條、第299
條第1項前段，刑法第2條第1項前段、第28條、第271條第1項、
第278條第3項、第1項、第25條第2項、第47條第1項、第37條第1
項、修正前刑法第51條第5款、第8款、第10條第4項第4款、第62
條前段，中華民國80年罪犯減刑條例第4條第2項、第2條第1項第
2款乙類，中華民國96年罪犯減刑條例第2條第1項第2款、第3款
、第6條、第7條、第10條、第14條，判決如主文。
本案經檢察官陳維練到庭執行職務。
中　　華　　民　　國　　96　　年　　11　　月　　7 　　日
                  刑事第九庭審判長法  官  劉景星
                                  法  官  吳啟民
                                  法  官  王敏慧
以上正本證明與原本無異。
如不服本判決，應於收受送達後十日內向本院提出上訴書狀，其
未敘述上訴之理由者並得於提起上訴後十日內向本院補提理由書
（均須按他造當事人之人數附繕本）。
                                  書記官  丁淑蘭
中　　華　　民　　國　　96　　年　　11　　月　　7 　　日
附錄本案論罪科刑法條：
中華民國刑法第271條
（普通殺人罪）
殺人者，處死刑、無期徒刑或 10 年以上有期徒刑。
前項之未遂犯罰之。
預備犯第 1 項之罪者，處 2 年以下有期徒刑。
中華民國刑法第278條
（重傷罪）
使人受重傷者，處 5 年以上 12 年以下有期徒刑。
犯前項之罪因而致人於死者，處無期徒刑或7年以上有期徒刑。
第 1 項之未遂犯罰之。
